---
title: "Visualización de Gráficos"
author: "Carlos Aguirre Coveñas"
date: "Agosto 2022"
output: ioslides_presentation
---

```{r setup, include=FALSE}
library(dplyr)
library(ggplot2)
library(haven)
library(utils)

knitr::opts_chunk$set(echo = TRUE)
```

## Introducción

- En la siguiente presentación se mostrará el uso de algunos gráficos para la visualización de datos.
- Se utilizarán las bases de datos de la Encuesta Nacional de Hogares (ENAHO) del INEI


```{r bases, include=TRUE}
setwd("C:/Rstudio/analisislambda")
sumaria <- read_dta("634-Modulo34/sumaria-2018.dta")
educacion <- read_dta("634-Modulo03/enaho01a-2018-300.dta")

```

## Bases de datos

- A partir de las bases de datos ***sumaria*** y ***educacion*** se crea una base de datos llamada ***basefinal***

```{r program, include=FALSE}
baseinicial <- merge.data.frame(x = sumaria, y = educacion, by = intersect(c("conglome","vivienda","hogar"), c("conglome","vivienda","hogar")))
basefinal <- baseinicial[,c("conglome", "vivienda", "hogar","mes.x","dominio.x", "estrato.x", "mieperho", "inghog2d", "gashog2d", "linpe","pobreza","estrsocial", "codperso", "codinfor", "p300a", "p301a", "p301d", "p207","p209")]

```

- Y se renombran las variables *p207* por *Sexo* y *p209* por *Estado civil*

```{r, include=FALSE}
basefinal$p207 <- factor(basefinal$p207,label = c("hombre","mujer"))
basefinal$p209 <- factor(basefinal$p209,label = c("conviviente","casado","viudo","divorciado","separado","soltero"))
```

```{r, include=TRUE}
basefinal <- rename(basefinal,"Sexo"=p207)
basefinal <- rename(basefinal,"Estado civil"=p209)
```

## Box Plot

```{r boxplot, fig.align='center', out.width="70%", include=TRUE}
ggplot(sumaria,aes(x=mes,y=inghog2d)) +
  geom_boxplot() +
  ggtitle("Gráfico de ingresos por mes", subtitle = "(En soles)") +
  xlab("Meses del año") +
  ylab("Ingreso del hogar")
```


## Gráfico de Dispersión


```{r scatter, fig.align='center', out.width="70%", include=TRUE}
ggplot(basefinal,aes(gashog2d,inghog2d)) +
  geom_point(aes(color = factor(pobreza),alpha = 0.2))
```


## Histograma

```{r histogram3, fig.align='center', out.width="70%", include=TRUE}
ggplot(sumaria,aes(gashog2d)) +
  geom_histogram(bins = 100, color = "blue", fill = "green")
```


## Gráfico de Barras

```{r, include=FALSE}
grafico <- basefinal %>% 
  group_by(estrsocial, Sexo) %>% 
  summarise(gasto = round(mean(gashog2d),2))
```

```{r barras2, fig.align='center', out.width="70%", include=TRUE}
ggplot(grafico, aes(x = as.integer(estrsocial), y = gasto, 
                    fill = as.factor(Sexo), 
                    label = scales::comma(gasto, accuracy = 2))) +
  geom_bar(stat= "identity", show.legend = T) + 
  geom_text(size = 2.5, position = position_stack(vjus = 0.75))
```





